臺灣板橋地方法院刑事判決　　　　　　　100年度訴字第492號
公　訴　人　臺灣板橋地方法院檢察署檢察官
被　　　告　鄒浩雲
選任辯護人　周威君律師
上列被告因違反毒品危害防制條例案件，經檢察官提起公訴（99
年度偵字第30141 號），本院判決如下：
    主  文
鄒浩雲犯如附表一、二所示之罪，各處如附表一、二所示之宣告
刑；應執行有期徒刑拾年，如附表一編號一至十二所示犯罪所得
財物共新臺幣壹萬陸仟元均沒收，如全部或一部不能沒收時，以
其財產抵償之；如附表一編號十三所示之犯罪所得財物新臺幣伍
佰元與王志雄連帶沒收，如全部或一部不能沒收時，以其與王志
雄之財產連帶抵償之；扣案之NOKIA 廠牌行動電話壹支（含門號
0000000000號之SIM 卡壹枚）、磅秤壹台及分裝袋拾貳只均沒
收。
    事  實
一、鄒浩雲明知甲基安非他命經毒品危害防制條例第2 條第2 項
    第2 款列為第二級毒品，且經藥事法第22條第1 項第2 款列
    為禁藥，非經許可，不得非法持有、販賣及轉讓，仍獨自或
    共同為下列犯行：
  (一)鄒浩雲基於單獨一人販賣第二級毒品以營利之犯意，以其所
    有之NOKIA 廠牌行動電話1 支（含門號0000000000號之SIM
    卡1 枚），作為其聯絡販賣第二級毒品甲基安非他命事宜之
    聯絡電話，並以其所有之磅秤1 台將所販售之第二級毒品甲
    基安非他命秤重，再以其所有之分裝袋予以包裝後，分別於
    如附表一編號1 至12所示之時間、地點，以附表一編號1 至
    12所示之價額，販賣如附表一編號1 至12所示之第二級毒品
    甲基安非他命12次。
  (二)鄒浩雲復與王志雄共同基於販賣第二級毒品以營利之犯意聯
    絡（王志雄部分經檢察官另案起訴而由本院另案以100 年度
    訴字第45號案件審結，現上訴由臺灣高等法院以100 年度上
    訴字第1035號案件審理中），以其所有之行動電話1 支（含
    門號0000000000號之SIM 卡1 枚，並於使用後，將前開行動
    電話及其內SIM 卡丟棄而滅失），作為其聯絡販賣第二級毒
    品甲基安非他命事宜之聯絡電話，並以其所有之磅秤1 台將
    所販售之第二級毒品甲基安非他命秤重，再以其所有之分裝
    袋予以包裝後，分別於如附表一編號13所示之時間、地點，
    以附表一編號13所示之價額，指示王志雄交付如附表一編號
    13所示之第二級毒品甲基安非他命予曹琛，而與王志雄共同
    販賣第二級毒品甲基安非他命1 次。
  (三)鄒浩雲又與王志雄共同竟基於無償轉讓禁藥即第二級毒品甲
    基安非他命之犯意聯絡，以其所有之NOKIA 廠牌行動電話1
    支（含門號0000000000號之SIM 卡1 枚），作為其聯絡轉讓
    禁藥即第二級毒品甲基安非他命事宜之聯絡電話，並以其所
    有之磅秤1 台將所轉讓之第二級毒品甲基安非他命秤重，再
    以其所有之分裝袋予以包裝後，於附表二所示之時間、地點
    ，指示王志雄交付如附表二所示之第二級毒品甲基安非他命
    予曹琛，而與王志雄共同轉讓禁藥即第二級毒品甲基安非他
    命1 次。
二、嗣為警循線監聽鄒浩雲前開所使用之行動電話而查悉上情，
    並於99年11月11日7 時50分許（起訴書誤繕為該日8 時45分
    許），為警在新北市○○區○○街55巷12弄4 之3 號查獲鄒
    浩雲，扣得其所有而供其為前開販賣第二級毒品、轉讓禁藥
    即第二級毒品犯行所用之NOKIA 廠牌行動電話1 支（含門號
    0000000000號之SIM 卡1 枚）、磅秤1 台、分裝袋32只及其
    所有而供其自身施用第二級毒品所用之甲基安非他命1 瓶（
    驗餘淨重0.1548公克）、吸食器1 組、分裝勺1 支、日常生
    活所用之NOKIA C5廠牌行動電話1 支（含SIM 卡1 枚），始
    查悉上情。
三、案經新北市政府警察局中和第一分局移送臺灣板橋地方法院
    檢察署檢察官偵查起訴。
    理  由
壹、證據能力：
    本件認定事實所引用之卷證資料（包含人證與文書證據、物
    證），並無證據證明係公務員違背法定程序所取得，又被告
    以外之人於審判外之陳述，經核並無非出於自由意願而為陳
    述或遭違法取證及顯有不可信之情況，再卷內之文書證據，
    亦無刑事訴訟法第159 條之4 之顯有不可信之情況與不得作
    為證據之情形，且被告鄒浩雲及其辯護人迄本院言詞辯論終
    結前均未聲明異議，且本院審酌該等證據作成之情況，並無
    違法取證或陳述人非基於自由意願所為陳述之瑕疵，認為均
    適於為本案認定事實之依據，依刑事訴訟法第159 條至159
    條之5 之規定，均有證據能力，合先敘明。
貳、實體方面：
一、上揭犯罪事實，業據被告於本院審理時坦承不諱，且經證人
    即共犯王志雄於警詢、偵查中供認無誤，復經證人林律修、
    周秀鈴、詹靜雯、黃鐘正、曹琛於警詢、偵查中證述明確，
    且有被告與共犯王志雄、證人林律修、周秀鈴、詹靜雯、黃
    鐘正、曹琛間之通訊監察譯文及前開譯文所據之通訊監察書
    暨電話附表在卷可佐，此外，尚有被告所有而供其單獨及與
    共犯王志雄分別為如附表一所示之販賣第二級毒品及附表二
    所示轉讓禁藥即第二級毒品犯行所用之NOKIA 廠牌行動電話
    1 支（含門號0000000000號之SIM 卡1 枚）、磅秤1 台、分
    裝袋32只扣案可資佐證，足認被告上開不利於己之自白，核
    與事證相符，堪以採信。本案事證明確，被告犯行洵堪認定
    ，應依法論科。
二、論罪科刑：
  (一)按甲基安非他命係毒品危害防制條例第2 條第2 項第2 款所
    稱之第二級毒品，且經行政院衛生署公告列為禁藥管理，屬
    藥事法第22條第1 項第1 款所稱之禁藥。查被告就附表二所
    示轉讓禁藥即第二級毒品甲基安非他命之行為，係犯藥事法
    第83條第1 項之轉讓禁藥罪，此部分轉讓第二級毒品甲基安
    非他命犯行，雖亦構成毒品危害防制條例第8 條第2 項之轉
    讓第二級毒品罪，然因被告此部分所轉讓之甲基安非他命數
    量未符合毒品危害防制條例所規定任何加重要件，無法定刑
    加重後較藥事法第83條第1 項法定刑為重之情形，而藥事法
    第83條第1 項轉讓禁藥罪既為毒品危害防制條例第8 條第2
    項轉讓第二級毒品罪之後法，且為重法，應優先適用（最高
    法院98年度臺上字第6962號判決要旨參照）。是核被告所為
    ，就附表一部分係犯13次毒品危害防制條例第4 條第2 項之
    販賣第二級毒品罪，就附表二部分係犯1 次藥事法第83條第
    1 項之轉讓禁藥罪。
  (二)被告持有甲基安非他命之低度行為，分別為其轉讓、販賣之
    高度行為所吸收，均不另論罪。又被告轉讓甲基安非他命前
    之持有行為與之後的轉讓行為，為實質上一罪之階段行為，
    高度之轉讓行為已依藥事法加以處罰，依法律適用完整性之
    法理，其低度之持有行為不能再行割裂適用毒品危害防制條
    例加以處罰（最高法院82年度臺上字第4076號判決參照），
    附此敘明。
  (三)被告就附表一編號13所示之販賣第二級毒品、附表二所示之
    轉讓禁藥即第二級毒品之犯行，與共犯王志雄間，均有犯意
    聯絡及行為分擔，皆為共同正犯。
  (四)又被告為警查獲時，於警詢及偵查中，即向詢問警員及檢察
    官表明其毒品上游綽號「阿賢」之黃任賢，並指認黃任賢之
    年籍資料，使負責本案偵查之新北市政府警察局中和第一分
    局因而得以循線查獲黃任賢，而黃任賢所涉販賣毒品犯行現
    亦經臺灣板橋地方法院檢察署檢察官以99年度偵字第30142
    號案件提起公訴，而經本院另案以100 年度訴字第493 號案
    件審理中等情，業據被告於警詢、偵查中供明在卷，且有黃
    任賢之臺灣高等法院被告前案紀錄表及臺灣板橋地方法院檢
    察署檢察官99年度偵字第30142 號起訴書各1 件在卷可佐，
    堪認被告符合毒品危害防制條例第17條第1 項所指供出毒品
    來源，因而查獲其他正犯之減刑規定，應就附表一所犯之13
    次販賣第二級毒品罪均減輕其刑。至被告就附表二所示之轉
    讓禁藥即第二級毒品犯行，則因藥事法無轉讓禁藥於供出毒
    品來源，因而查獲其他正犯或共犯者，減輕或免除其刑及偵
    查及審判中自白應減輕其刑之規定，此部分自無割裂適用毒
    品危害防制條例第17條規定之餘地，附此敘明。
  (五)被告就附表一編號1 、3 、5 所示之販賣第二級毒品犯行，
    於偵查及審判中均自白犯行（見偵查卷第158 、325 頁、本
    院卷24頁反面、41頁反面、56頁反面），就上開3 罪部分均
    應依毒品危害防制條例第17條第2 項之規定，遞減輕其刑。
  (六)被告所犯前開13次販賣第二級毒品罪及1 次轉讓禁藥罪間，
    犯意各別，行為互殊，應分論併罰。
  (七)爰審酌被告因一時貪念而販賣第二級毒品予他人，且又轉讓
    禁藥即第二級毒品予他人，不僅戕害他人身心，亦對社會治
    安造成危害，兼衡被告犯罪之動機、目的、販賣及轉讓之次
    數、數量、所得及其犯罪後坦承犯行，已知悔悟等一切情狀
    ，分別量處如主文所示之刑，並合併定其應執行刑，以資懲
    儆。
四、沒收部分：
  (一)被告就附表一編號1 至12所示各次販賣第二級毒品犯行所得
    之金額，雖均未扣案，仍應依毒品危害防制條例第19條第1
    項之規定，於各該次罪名之主文項內分別諭知沒收，如全部
    或一部不能沒收時，以其財產抵償之。又被告及共犯王志雄
    就附表一編號13所示共同販賣第二級毒品犯行所得之金額，
    亦雖未扣案，仍應依毒品危害防制條例第19條第1 項之規定
    ，於該次罪名之主文項內諭知連帶沒收，如全部或一部不能
    沒收時，以其2 人財產連帶抵償之。
  (二)扣案之NOKIA 廠牌行動電話1 支（含門號0000000000號之SI
    M 卡1 枚），係被告所有而供其獨自犯附表一編號1 至12所
    示販賣第二級毒品及與王志雄共犯附表二所示轉讓禁藥即第
    二級毒品犯行所用之物，另扣案之磅秤1 台、分裝袋32只，
    則皆係被告所有而供其獨自或與王志雄共犯附表一所示販賣
    第二級毒品及附表二所示轉讓禁藥即第二級毒品犯行所用之
    物，就所犯之販賣第二級毒品犯行部分，併依毒品危害防制
    條例第19條第1 項之規定，於各該次罪名主文項下宣告沒收
    ，又因上開物品為特定之物，無重複執行沒收之疑慮，就附
    表一編號13所示之與王志雄共犯部分，無諭知連帶沒收之必
    要（最高法院98年度臺上字第4003號判決參照）；就轉讓禁
    藥即第二級毒品犯行部分，則依刑法第38條第1 項第2 款之
    規定，宣告沒收。
  (三)另被告所有而用以聯繫附表一編號13所示販賣第二級毒品犯
    行所用之行動電話行動電話1 支（含其內門號0000000000號
    之SIM 卡1 枚），並未扣案，衡諸常情，販賣毒品之人為避
    免警方查緝，經常更換所使用之行動電話，是上開行動電話
    既未扣案，衡情應已經被告丟棄而滅失；至其餘於查獲被告
    所扣案之物，均核與其上開犯行無關，自皆無併予宣告沒收
    之必要，附此敘明。
據上論斷，應依刑事訴訟法第299 條第1 項前段，毒品危害防制
條例第4 條第2 項、第17條第1 項、第2 項、第19條第1 項，藥
事法第83條第1 項，刑法第11條、第28條、第38條第1 項第2 款
、第51條第5 款，判決如主文。
本案經檢察官高智美到庭執行職務。
中    華    民    國   100    年    4     月    15    日
                  刑事第二十庭  審判長法  官  林家賢
                                      法  官  陳明偉
                                      法  官  鄧雅心
以上正本證明與原本無異。
如不服本判決應於收受判決後10日內向本院提出上訴書狀，並應
敘述具體理由。其未敘述上訴理由者，應於上訴期間屆滿後20日
內向本院補提理由書（均須按他造當事人之人數附繕本）「切勿
逕送上級法院」。
                                      書記官  王小芬
中    華    民    國   100    年    4     月    15    日
附錄本案論罪科刑法條
毒品危害防制條例第四條
製造、運輸、販賣第一級毒品者，處死刑或無期徒刑；處無期徒
刑者，得併科新臺幣二千萬元以下罰金。
製造、運輸、販賣第二級毒品者，處無期徒刑或七年以上有期徒
刑，得併科新臺幣一千萬元以下罰金。
製造、運輸、販賣第三級毒品者，處五年以上有期徒刑，得併科
新臺幣七百萬元以下罰金。
製造、運輸、販賣第四級毒品者，處三年以上十年以下有期徒刑
，得併科新臺幣三百萬元以下罰金。
製造、運輸、販賣專供製造或施用毒品之器具者，處一年以上七
年以下有期徒刑，得併科新臺幣一百萬元以下罰金。
前五項之未遂犯罰之。
藥事法第八十三條
明知為偽藥或禁藥，而販賣、供應、調劑、運送、寄藏、牙保、
轉讓或意圖販賣而陳列者，處七年以下有期徒刑，得併科新臺幣
五百萬元以下罰金。
犯前項之罪，因而致人於死者，處七年以上有期徒刑，致重傷者
，處三年以上十二年以下有期徒刑。
因過失犯第一項之罪者，處二年以下有期徒刑、拘役或科新臺幣
三十萬元以下罰金。
第一項之未遂犯罰之。
附表一（販賣第二級毒品部分）：
┌─┬───┬─────┬─────┬─────┬─────┬────┬──────────┐
│編│買毒者│電話通聯  │販賣毒品之│交付毒品之│販買之毒品│販毒所得│罪名及宣告刑        │
│號│      │          │時間      │地點      │及數量    │金額（新│                    │
│  │      │          │          │          │          │臺幣）  │                    │
├─┼───┼─────┼─────┼─────┼─────┼────┼──────────┤
│1.│黃鐘正│黃鐘正以09│99年9 月4 │新北市板橋│第二級毒品│1,000元 │鄒浩雲販賣第二級毒品│
│  │      │00000000號│日20時1 分│區埔乾國小│甲基安非他│        │，處有期徒刑壹年拾月│
│  │      │（起訴書誤│許於電話約│對面      │命1 包（數│        │，販賣第二級毒品所得│
│  │      │繕為092626│定，同日20│          │量不詳）  │        │新臺幣壹仟元沒收，如│
│  │      │058 號）行│時30分許交│          │          │        │全部或一部不能沒收時│
│  │      │動電話撥打│付甲基安非│          │          │        │，以其財產抵償之，扣│
│  │      │鄒浩雲所有│他命      │          │          │        │案之NOKIA 廠牌行動電│
│  │      │之00000000│          │          │          │        │話壹支（含門號098965│
│  │      │10號行動電│          │          │          │        │1010號之SIM 卡壹枚）│
│  │      │話        │          │          │          │        │、磅秤壹台及分裝袋│
│  │      │          │          │          │          │        │拾貳只均沒收。      │
├─┼───┼─────┼─────┼─────┼─────┼────┼──────────┤
│2.│黃鐘正│黃鐘正以09│99年9 月8 │新北市板橋│第二級毒品│1,000元 │鄒浩雲販賣第二級毒品│
│  │      │00000000號│日21時52分│區○○路黃│甲基安非他│        │，處有期徒刑年捌月│
│  │      │（起訴書誤│許於電話約│大漢橋附近│命1 包（數│        │，販賣第二級毒品所得│
│  │      │繕為092626│定，同日23│某處      │量不詳）  │        │新臺幣壹仟元沒收，如│
│  │      │058 號）行│時許交付甲│          │          │        │全部或一部不能沒收時│
│  │      │動電話傳送│基安非他命│          │          │        │，以其財產抵償之，扣│
│  │      │簡訊至鄒浩│          │          │          │        │案之NOKIA 廠牌行動電│
│  │      │雲所有之09│          │          │          │        │話壹支（含門號098965│
│  │      │00000000號│          │          │          │        │1010號之SIM 卡壹枚）│
│  │      │行動電話  │          │          │          │        │、磅秤壹台及分裝袋│
│  │      │          │          │          │          │        │拾貳只均沒收。      │
├─┼───┼─────┼─────┼─────┼─────┼────┼──────────┤
│3.│黃鐘正│黃鐘正以09│99年9 月18│新北市板橋│第二級毒品│500元   │鄒浩雲販賣第二級毒品│
│  │      │00000000號│日18時56分│區○○路某│甲基安非他│        │，處有期徒刑壹年拾月│
│  │      │行動電話撥│許於電話約│不詳成年友│命1 包（數│        │，販賣第二級毒品所得│
│  │      │打鄒浩雲所│定，隨即前│人住處頂樓│量不詳）  │        │新臺幣伍佰元沒收，如│
│  │      │有之098965│往交付甲基│          │          │        │全部或一部不能沒收時│
│  │      │1010號行動│安非他命  │          │          │        │，以其財產抵償之，扣│
│  │      │電話      │          │          │          │        │案之NOKIA 廠牌行動電│
│  │      │          │          │          │          │        │話壹支（含門號098965│
│  │      │          │          │          │          │        │1010號之SIM 卡壹枚）│
│  │      │          │          │          │          │        │、磅秤壹台及分裝袋│
│  │      │          │          │          │          │        │拾貳只均沒收。      │
├─┼───┼─────┼─────┼─────┼─────┼────┼──────────┤
│4.│曹琛  │曹琛以0926│99年10月2 │新北市板橋│第二級毒品│500元   │鄒浩雲販賣第二級毒品│
│  │      │260586號行│日1 時許於│區○○路26│甲基安非他│        │，處有期徒刑年捌月│
│  │      │動電話撥打│電話約定，│0 巷16號3 │命1 包（數│        │，販賣第二級毒品所得│
│  │      │鄒浩雲所有│同日2 時許│樓之曹琛住│量不詳）  │        │新臺幣伍佰元沒收，如│
│  │      │之00000000│交付甲基安│處        │          │        │全部或一部不能沒收時│
│  │      │10號行動電│非他命    │          │          │        │，以其財產抵償之，扣│
│  │      │話        │          │          │          │        │案之NOKIA 廠牌行動電│
│  │      │          │          │          │          │        │話壹支（含門號098965│
│  │      │          │          │          │          │        │1010號之SIM 卡壹枚）│
│  │      │          │          │          │          │        │、磅秤壹台及分裝袋│
│  │      │          │          │          │          │        │拾貳只均沒收。      │
├─┼───┼─────┼─────┼─────┼─────┼────┼──────────┤
│5.│周秀鈴│周秀鈴以09│99年9 月5 │新北市板橋│第二級毒品│3,000元 │鄒浩雲販賣第二級毒品│
│  │      │00000000號│日22時56分│區○○路21│甲基安非他│        │，處有期徒刑壹年拾月│
│  │      │行動電話撥│許於電話約│6 巷19號樓│命2 公克  │        │，販賣第二級毒品所得│
│  │      │打鄒浩雲所│定，同日23│下        │          │        │新臺幣仟元沒收，如│
│  │      │有之098965│時10分許交│          │          │        │全部或一部不能沒收時│
│  │      │1010號行動│付甲基安非│          │          │        │，以其財產抵償之，扣│
│  │      │電話      │他命      │          │          │        │案之NOKIA 廠牌行動電│
│  │      │          │          │          │          │        │話壹支（含門號098965│
│  │      │          │          │          │          │        │1010號之SIM 卡壹枚）│
│  │      │          │          │          │          │        │、磅秤壹台及分裝袋│
│  │      │          │          │          │          │        │拾貳只均沒收。      │
├─┼───┼─────┼─────┼─────┼─────┼────┼──────────┤
│6.│周秀鈴│周秀鈴以09│99年10月9 │同  上    │第二級毒品│3,000元 │鄒浩雲販賣第二級毒品│
│  │      │00000000號│日18時9 分│          │甲基安非他│        │，處有期徒刑年捌月│
│  │      │行動電話撥│許於電話約│          │命1 公克再│        │，販賣第二級毒品所得│
│  │      │打鄒浩雲所│定，同日18│          │加1 匙    │        │新臺幣仟元沒收，如│
│  │      │有之098965│時30分許交│          │          │        │全部或一部不能沒收時│
│  │      │1010號行動│付甲基安非│          │          │        │，以其財產抵償之，扣│
│  │      │電話      │他命      │          │          │        │案之NOKIA 廠牌行動電│
│  │      │          │          │          │          │        │話壹支（含門號098965│
│  │      │          │          │          │          │        │1010號之SIM 卡壹枚）│
│  │      │          │          │          │          │        │、磅秤壹台及分裝袋│
│  │      │          │          │          │          │        │拾貳只均沒收。      │
├─┼───┼─────┼─────┼─────┼─────┼────┼──────────┤
│7.│詹靜雯│詹靜雯以09│99年9 月11│新北市板橋│第二級毒品│500元   │鄒浩雲販賣第二級毒品│
│  │      │00000000號│日21時12分│區○○路與│甲基安非他│        │，處有期徒刑年捌月│
│  │      │行動電話撥│許於電話約│四維路口附│命0.1 公克│        │，販賣第二級毒品所得│
│  │      │打鄒浩雲所│定，隨即交│近某處    │          │        │新臺幣伍佰元沒收，如│
│  │      │有之098965│付甲基安非│          │          │        │全部或一部不能沒收時│
│  │      │1010號行動│他命      │          │          │        │，以其財產抵償之，扣│
│  │      │電話      │          │          │          │        │案之NOKIA 廠牌行動電│
│  │      │          │          │          │          │        │話壹支（含門號098965│
│  │      │          │          │          │          │        │1010號之SIM 卡壹枚）│
│  │      │          │          │          │          │        │、磅秤壹台及分裝袋│
│  │      │          │          │          │          │        │拾貳只均沒收。      │
├─┼───┼─────┼─────┼─────┼─────┼────┼──────────┤
│8.│詹靜雯│詹靜雯以09│99年10月12│同  上    │第二級毒品│500元   │鄒浩雲販賣第二級毒品│
│  │      │00000000號│日多次以09│          │甲基安非他│        │，處有期徒刑年捌月│
│  │      │行動電話撥│00000000號│          │命0.1 公克│        │，販賣第二級毒品所得│
│  │      │打鄒浩雲所│行動電話傳│          │          │        │新臺幣伍佰元沒收，如│
│  │      │有之098965│送簡訊予鄒│          │          │        │全部或一部不能沒收時│
│  │      │1010號行動│浩雲聯繫，│          │          │        │，以其財產抵償之，扣│
│  │      │電話      │同日22時許│          │          │        │案之NOKIA 廠牌行動電│
│  │      │          │，交付甲基│          │          │        │話壹支（含門號098965│
│  │      │          │安非他命  │          │          │        │1010號之SIM 卡壹枚）│
│  │      │          │          │          │          │        │、磅秤壹台及分裝袋│
│  │      │          │          │          │          │        │拾貳只均沒收。      │
├─┼───┼─────┼─────┼─────┼─────┼────┼──────────┤
│9.│林律修│林律修以09│99年9 月4 │新北市板橋│第二級毒品│2,000元 │鄒浩雲販賣第二級毒品│
│  │      │00000000號│日13時39分│區縣○○道│甲基安非他│        │，處有期徒刑年捌月│
│  │      │行動電話撥│許於電話約│與民生路橋│命1 公克  │        │，販賣第二級毒品所得│
│  │      │打鄒浩雲所│定，同日14│下附近之某│          │        │新臺幣貳仟元沒收，如│
│  │      │有之098965│時30分許交│寵物店前  │          │        │全部或一部不能沒收時│
│  │      │1010號行動│付甲基安非│          │          │        │，以其財產抵償之，扣│
│  │      │電話      │他命      │          │          │        │案之NOKIA 廠牌行動電│
│  │      │          │          │          │          │        │話壹支（含門號098965│
│  │      │          │          │          │          │        │1010號之SIM 卡壹枚）│
│  │      │          │          │          │          │        │、磅秤壹台及分裝袋│
│  │      │          │          │          │          │        │拾貳只均沒收。      │
├─┼───┼─────┼─────┼─────┼─────┼────┼──────────┤
│10│林律修│林律修以09│99年9 月12│同  上    │第二級毒品│2,000元 │鄒浩雲販賣第二級毒品│
│  │      │00000000號│日22時41分│          │甲基安非他│        │，處有期徒刑年捌月│
│  │      │行動電話撥│許於電話約│          │命1 公克  │        │，販賣第二級毒品所得│
│  │      │打鄒浩雲所│定，同日23│          │          │        │新臺幣貳仟元沒收，如│
│  │      │有之098965│時許交付甲│          │          │        │全部或一部不能沒收時│
│  │      │1010號行動│基安非他命│          │          │        │，以其財產抵償之，扣│
│  │      │電話      │          │          │          │        │案之NOKIA 廠牌行動電│
│  │      │          │          │          │          │        │話壹支（含門號098965│
│  │      │          │          │          │          │        │1010號之SIM 卡壹枚）│
│  │      │          │          │          │          │        │、磅秤壹台及分裝袋│
│  │      │          │          │          │          │        │拾貳只均沒收。      │
├─┼───┼─────┼─────┼─────┼─────┼────┼──────────┤
│11│林律修│林律修以09│99年9 月18│新北市板橋│第二級毒品│1,000元 │鄒浩雲販賣第二級毒品│
│  │      │00000000號│日14時53分│區○○路49│甲基安非他│        │，處有期徒刑年捌月│
│  │      │行動電話撥│許於電話約│巷7 號地下│命1 包（數│        │，販賣第二級毒品所得│
│  │      │打鄒浩雲所│定，同日15│2 樓      │量不詳）  │        │新臺幣壹仟元沒收，如│
│  │      │有之098965│時30分許交│          │          │        │全部或一部不能沒收時│
│  │      │1010號行動│付甲基安非│          │          │        │，以其財產抵償之，扣│
│  │      │電話      │他命      │          │          │        │案之NOKIA 廠牌行動電│
│  │      │          │          │          │          │        │話壹支（含門號098965│
│  │      │          │          │          │          │        │1010號之SIM 卡壹枚）│
│  │      │          │          │          │          │        │、磅秤壹台及分裝袋│
│  │      │          │          │          │          │        │拾貳只均沒收。      │
├─┼───┼─────┼─────┼─────┼─────┼────┼──────────┤
│12│林律修│林律修以09│99年10月16│新北市板橋│第二級毒品│1,000元 │鄒浩雲販賣第二級毒品│
│  │      │00000000號│日10時8 分│區○○路附│甲基安非他│        │，處有期徒刑年捌月│
│  │      │行動電話撥│許於電話約│近某麵店  │命0.5公克 │        │，販賣第二級毒品所得│
│  │      │打鄒浩雲所│定，同日16│          │          │        │新臺幣壹仟元沒收，如│
│  │      │有之098965│時40分許交│          │          │        │全部或一部不能沒收時│
│  │      │1010號行動│付甲基安非│          │          │        │，以其財產抵償之，扣│
│  │      │電話      │他命      │          │          │        │案之NOKIA 廠牌行動電│
│  │      │          │          │          │          │        │話壹支（含門號098965│
│  │      │          │          │          │          │        │1010號之SIM 卡壹枚）│
│  │      │          │          │          │          │        │、磅秤壹台及分裝袋│
│  │      │          │          │          │          │        │拾貳只均沒收。      │
├─┼───┼─────┼─────┼─────┼─────┼────┼──────────┤
│13│曹琛  │曹琛以0932│99年11月10│新北市板橋│第二級毒品│500元   │鄒浩雲共同販賣第二級│
│  │      │225298號行│日15時、20│區○○路26│甲基安非他│        │毒品，處有期徒刑年│
│  │      │動電話撥打│時許於電話│0 巷16號3 │命1 包（重│        │捌月，販賣第二級毒品│
│  │      │鄒浩雲所有│約定後，鄒│樓之曹琛住│量約0.3 至│        │所得新臺幣伍佰元沒收│
│  │      │之00000000│浩雲隨即指│處        │0.4 公克）│        │，如全部或一部不能沒│
│  │      │24號行動電│示王志雄於│          │          │        │收時，以其財產抵償之│
│  │      │話        │同日22時30│          │          │        │，扣案之磅秤壹台及分│
│  │      │          │分許前往交│          │          │        │裝袋拾貳只均沒收。│
│  │      │          │付甲基安非│          │          │        │                    │
│  │      │          │他命      │          │          │        │                    │
└─┴───┴─────┴─────┴─────┴─────┴────┴──────────┘
附表二（轉讓禁藥即第二級毒品部分）：
┌─┬───┬─────┬─────┬─────┬─────┬────┬──────────┐
│編│受讓者│電話通聯  │轉讓交付毒│交付毒品之│轉讓之毒品│轉讓所得│罪名及宣告刑        │
│號│      │          │品之時間  │地點      │及數量    │金額（新│                    │
│  │      │          │          │          │          │臺幣）  │                    │
├─┼───┼─────┼─────┼─────┼─────┼────┼──────────┤
│1.│曹琛  │曹琛以0968│99年9 月7 │新北市板橋│第二級毒品│無      │鄒浩雲共同明知為禁藥│
│  │      │687703號行│日23時58分│區○○路26│甲基安非他│        │而轉讓，處有期徒刑柒│
│  │      │動電話與鄒│許於電話約│0 巷16號3 │命1 包（重│        │月，扣案之NOKIA 廠牌│
│  │      │浩雲所有之│定後，鄒浩│樓之曹琛住│量約0.15公│        │行動電話壹支（含門號│
│  │      │0000000000│雲隨即指示│處        │克）      │        │0000000000號之SIM 卡│
│  │      │號（起訴書│王志雄於翌│          │          │        │壹枚）、磅秤壹台及分│
│  │      │誤繕為0989│日即（99年│          │          │        │裝袋拾貳只均沒收。│
│  │      │65101 號）│9 月8 日）│          │          │        │                    │
│  │      │行動電話聯│0 時30分許│          │          │        │                    │
│  │      │繫        │前往交付甲│          │          │        │                    │
│  │      │          │基安非他命│          │          │        │                    │
└─┴───┴─────┴─────┴─────┴─────┴────┴──────────┘